【裁判字號】    98,抗,1281
【裁判日期】    980831
【裁判案由】    聲明異議
【裁判全文】
臺灣高等法院民事裁定                  98年度抗字第1281號
抗  告  人  乙○○
上列抗告人因與相對人甲○○間聲明異議事件，對於中華民國98
年5月27日臺灣桃園地方法院98年度事聲字第118號所為裁定提起
抗告，本院裁定如下：
    主  文
抗告駁回。
抗告程序費用由抗告人負擔。
    理  由
一、抗告意旨略以：抗告人早已於民國97年8 月13日繳納本件鑑
    定費用，原法院竟於97年9月10日以及98年2月17日復命抗告
    人再次繳納鑑價費用，顯有違誤，原裁定未究詳情即駁回抗
    告人強制執行之聲請，於法洵屬不合。況抗告人自98年2 月
    19日即已出國，至98年3 月26日才回國，事實上無法收受補
    繳鑑價費用之通知，原法院應依民事訴訟法第136條第1項前
    段、第145 條規定向國外之居所為囑託送達，不能依該規定
    辦理者，應依同法第149條第1項第3 款公示送達，故原裁定
    之送達不合法，為此提起抗告，請求廢棄原裁定等語。
二、按當事人對於司法事務官處理事件所為之終局處分，得於處
    分送達後10日之不變期間內，以書狀向司法事務官提出異議
    。司法事務官認前項異議有理由時，應另為適當之處分；認
    異議為無理由者，應送請法院裁定之。法院認第1 項之異議
    為有理由時，應為適當之裁定；認異議為無理由者，應以裁
    定駁回之。前項裁定，應敘明理由，並送達於當事人，民事
    訴訟法第240條之4定有明文。又「送達不能依前2 條規定為
    之者，得將文書寄存送達地之自治或警察機關，並作送達通
    知書兩份，一份黏貼於應受送達人住居所、事務所、營業所
    或其就業處所門首，另一份置於該送達處所信箱或其他適當
    位置，以為送達。寄存送達，自寄存之日起，經10日發生效
    力」，民事訴訟法第138條第1、2 項亦有明文。
三、經查，依一定之事實，足認以久住之意思，住於一定之區域
    者，即為設定其住所於該地，為民法第20條所明定。本件依
    抗告人提出之97年2月1日強制執行聲請狀、98年4 月15日民
    事聲明異議狀及98年6 月30日抗告狀，其上所載抗告人之住
    所地址均為「桃園縣平鎮市○○路115號」， 迄未經抗告人
    變更住址，則其間抗告人雖於98年2月19日出境至同年3月26
    日入境，業據提出入出國日期證明書為證，惟據此尚難認其
    有變更或廢止上開住所之意思及事實。則原法院司法事務官
    於98年3月5日所為之97年度司執字第7426號駁回抗告人強制
    執行聲請之終局處分，業於98年3 月18日寄存送達於抗告人
    位於桃園縣平鎮市○○路115號之住所，有送達證書1紙在卷
    可稽，應認上開裁定於98年3月28日發生送達之效力。 而抗
    告人住居於桃園縣平鎮市，應再加計在途期間1 日，是抗告
    人至遲應於上開裁定送達後之10日內即98年4月8日前聲明異
    議，然抗告人延至同年4 月15日始具狀聲明異議，有捺蓋原
    法院收文日期、收文流水號之民事聲明異議狀1 份在卷可憑
    。依上開說明，抗告人之異議已逾10日之不變期間，自非合
    法，則原法院據此駁回其異議，於法並無違誤。抗告意旨猶
    執前詞，指摘原裁定不當求予廢棄，為無理由，應予駁回。
四、據上論結，本件抗告為無理由，爰裁定如主文。
中    華    民    國    98    年    8     月    31    日
                    民事第十四庭
                        審判長法  官  張  蘭
                              法  官  黃麟倫
                              法  官  鄭純惠
正本係照原本作成。
本裁定除以適用法規顯有錯誤為理由外，不得再抗告。如提起再
抗告，應於收受後10日內委任律師為代理人向本院提出再抗告狀
。並繳納再抗告費新台幣１千元。
中    華    民    國    98    年    9     月    3     日
                              書記官  劉麗芬


司法院資訊處製作；財團法人民間司法改革基金會備份。
